臺灣高雄地方法院民事簡易判決　　　　110年度雄簡字第109號
原　　　告　陸在企業有限公司

法定代理人　李龍在　
被　　　告　豐鼎光波奈米科技股份有限公司

法定代理人　鍾源淵　
訴訟代理人　李孟哲　
上列當事人間給付修繕費用事件，本院於民國110 年11月2 日言
詞辯論終結，判決如下：
    主      文
一、被告應給付原告新臺幣肆萬玖仟壹佰陸拾陸元及自民國一百
    零九年十二月三日起至清償日止，按週年利率百分之五計算
    之利息。
二、原告其餘之訴駁回。
三、訴訟費用由被告負擔百分之二十七、其餘由原告負擔。
四、本判決原告勝訴部分得假執行。但被告如以新臺幣肆萬玖仟
    壹佰陸拾陸元供擔保後，得免為假執行。
    事實及理由
一、原告主張：
  ㈠兩造於民國108 年10月2 日訂立堆高機租賃契約書，原告出
    租堆高機一台予被告，租期自108 年10月2 日至109 年10月
    1 日止，租金每月新臺幣( 下同) 15,000元；因堆高機於被
    告員工操作時撞損致電池損壞，報修費用51,000元，依兩造
    租約第6 條約定應由被告負擔。被告積欠109 年9 月半個月
    租金7,500 元未為給付。
  ㈡兩造於109 年9 月30日協商租期延長一年，租賃標的物改為
    3 噸堆高機，每月租金提高為2 萬元；另被告於109 年11月
    11日發函終止租約。被告積欠自109 年10月1 日至109 年11
    月11日止之租金共26,666元。
  ㈢依兩造租賃契約第5 條約定終止契約須於45天前提出，否則
    應賠償相當於1 個月租金之損失，被告應依約給付2 萬元相
    當於租金之損失。
  ㈣依租賃契約第5條約定，被告應負擔往返運費6,000元。
  ㈤被告於109 年9 月30日與原告協商租期延長一年標的改為3
    噸，因需另行改裝被告才能使用，被告同意支付改裝費用，
    此部分改裝費用68,000元應由被告負擔。
  ㈥以上合計共為179,166元。
    聲明：被告應給付原告179,166 元及自起訴狀繕本送達翌日
    起至清償日止，按年息5%計算之利息。
二、被告則以：
  ㈠兩造確實在108 年10月2 日訂立租賃契約不爭執。被告不知
    道原告提供電池是新的或舊的，但是堪用的，被告並無不當
    使用造成電池損壞，電池有壞掉，被告不知道原因，因為被
    告都是正常充電放電使用，電池壞掉有請原告修理，原告當
    時有說是因為被告不當使用而壞掉，但被告不認為如此，因
    為被告當時都是正常使用。兩造並未在109 年9 月30日協商
    租期延期1 年，僅由當時被告公司之處長在原租約右上角簽
    名，但非正式租約僅為意向書。
  ㈡被告對原告下列請求不爭執，願意給付(卷第99頁筆錄)：
  1.被告確實積欠9 月租金7,500 元、10月租金15,000元、到11
    月11日11,666元，共34,166元部分被告不爭執，願意給付。
  2.沒有提前終止合約，但被告願意負擔此部分租金損失15,000
    元。
  ㈢原告下列請求被告爭執：
  1.修繕費用51,000元。
  2.運費6,000 元部分。
  3.改裝費用68,000元。
  4.原告主張提前終止租約之租金損失，原告主張損失2 萬元，
    但被告僅同意負擔其中15,000元，爭執5,000 元部分，因原
    租約約定之每月租金為15,000元。
    聲明：原告之訴駁回。
三、本院的判斷：
  ㈠按當事人主張有利於己之事實者，就其事實有舉證之責任，
    民事訴訟法第277 條定有明文。原告主張兩造自108 年10月
    2 日至109 年10月1 日之租賃期間，因堆高機於被告員工操
    作時撞損致電池損壞，報修費用51,000元，依兩造租約第6
    條約定應由被告負擔，為被告所否認，被告並以「我不知道
    電池是新的或舊的，但是堪用的，被告並無不當使用造成電
    池損壞，電池有壞掉，但被告不知道原因，因為被告都是正
    常充電放電使用，電池壞掉有請原告修理，原告當時有說是
    因為被告不當使用而壞掉，但被告不認為如此，因為被告當
    時都是正常使用。」( 卷第49頁背面筆錄) ；原告雖主張電
    池損壞時兩造有會同確認損壞原因，然為被告所否認( 卷第
    51頁筆錄) ；且被告抗辯原告提出之修護清單( 卷第19頁)
    係事後拿被告看，但因被告不認為應負擔此部分修護費用，
    且兩造並未約定( 卷第99頁背面筆錄) ；而原告則未能提出
    確實係因被告員工使用不當以致造成電池損壞之證明，兩造
    堆高機租賃契約除約定被告人為使用不當應由被告負擔外，
    亦並未約定應由被告負擔，有租賃契約書可參，是原告既未
    能舉證證明確實因為被告員工使用堆高機不當而造成電池損
    壞，請求被告負擔此部分修繕費用51,000元，即無理由而應
    予駁回。
  ㈡原告另主張已於109 年9 月30日與被告協商成立，約定租期
    延長一年，租賃標的改為3 噸柴油堆高機，原告並因而配合
    改裝堆高機，故請求被告應給付上開運費6,000 元、改裝費
    用68,000元，及依新租約提前終止應賠償原告之租金損害
    5,000 元( 其餘15,000元被告願負擔) ，係以兩造於原有堆
    高機租賃契約書之右上角，有由被告前經理施秋與原告簽名
    並註記之「1.10月1 日起換租3 噸柴油堆高機。2.租金
    20,000/ 月) 。」並由施秋與原告法定代理人於該註記下方
    簽名，日期記載為9 月30日，有堆高機租賃契約書可參( 本
    院卷第21頁) ，且兩造對租約右上角上開註記之真正均不爭
    執，被告抗辯該註記僅為意向書而非正式合約，僅為一意向
    合約，如被告同意兩造應另行簽約等( 卷第51頁背面筆錄)
    ；經查，證人施秋到庭證稱「這是我代表被告公司與原告協
    商，但還需經過公司簽合約才算數，之後還要再簽正式合約
    ，我當時就有跟原告說這只是一個協商意向書，我事後必須
    簽經我公司總部同意才能夠算數。」「我事後有上簽給被告
    公司，但公司不同意，我事後還有打電話跟原告說公司不同
    意，所以協商內容不成立。」( 卷第111 頁背面筆錄) ，而
    原告並不爭執施秋確實有告知所簽的是備忘，施秋並稱需向
    被告總公司申請( 卷第113 頁筆錄) ，足認原告自知施秋並
    無代表被告與原告續簽堆高機租賃契約之權限，僅係先行與
    原告簽訂備忘性質之約定，被告抗辯為意向書性質則屬合理
    ；是原告既明知續租之契約尚未成立，需待被告公司同意正
    式簽約方為成立，原告於未確定簽訂書面前即自行繕改堆高
    機因而支出堆高機改裝費用68,000元及運費6,000 元，均屬
    原告自行預估續訂租約所需之成本考量，兩造既未約定如未
    能續約成功時應由被告負擔此部分費用，原告請求被告應負
    擔此部分費用即無理由。
  ㈢另兩造既未成立新租約，原告依新租約約定，請求被告給付
    提前終止租約之2 萬元即無理由，惟被告同意給付其中
    15,000元應屬自認，在此範圍內原告之請求為有理由。
  ㈣是原告請求被告給付之金額，就被告同意給付自認之①9 月
    租金7,500 元、②10月租金15,000元、③計算至11月11日止
    之租金11,666元，租金合計為合計34,166元；④原告請求提
    前終止合租金損失15,000元；以上合計共為49,166元，被告
    既同意給付視為自認原告請求，原告請求在此範圍內為有理
    由，其餘部分之請求則無理由而應予駁回。
五、綜上，原告依兩造租賃契約約定之法律關係，請求被告給付
    49,166元及自起訴狀繕本送達翌日之109 年12月3 日（起訴
    狀繕本於109 年12月2 日送達，卷第33頁）起至清償日止，
    按週年利率5%計算之利息，為有理由，應予准許；原告逾此
    範圍之請求，即無理由而應予駁回。
六、本判決第1 項係依民事訴訟法第427 條所規定之適用簡易訴
    訟程序所為被告敗訴之判決，爰依同法第389 條第1 項第3
    款規定依職權宣告假執行。併依同法第392 條第2 項規定諭
    知被告得供相當擔保金額後免為假執行。
七、本件事證已臻明確，兩造間其餘主張舉證併所提證據，經本
    院審酌認與判決之結果不生影響，不再一一論列，附此敘明
    。
八、結論：本件原告之訴為一部有理由、一部無理由。因此判決
    如主文。本件訴訟費用由兩造比例負擔。
中    華    民    國   110    年    11    月    23    日
                  高雄簡易庭  法  官    林玉心
以上正本係照原本作成。
如不服本判決，應於送達後20日內，向本院提出上訴狀並表明上
訴理由，如於本判決宣示後送達前提起上訴者，應於判決送達後
20日內補提上訴理由書（須附繕本）。
中    華    民    國   110    年    11    月    23    日
                              書記官    李月君